# 请教陈版主，关于自研无形资产摊销问题

提问人：心的 飞跃 时间：2022-09-08 16:56:52
请教陈版主：公司自研一个系统平台，该平台主要为公司其他产品销售使用，比如产品销售给客户后，客户可免费通过该平台查看产品状态，对产品进行管理；该平台也可以单独出售，出售给客户后，客户自己使用。目前该平台已研发完成，但单独出售还需要一定的时间推广，公司的部分产品销售可用该平台。请教下，项目结转无形资产后，摊销应该如何账务处理，计入什么科目？

回答人：chenyiwei
在目前情况下，该平台主要是本公司自己使用，商业化前景尚不明确。在此情况下，建议谨慎考虑研发支出资本化的条件是否符合。
假设研发支出资本化是合理的，则在目前情况下，因尚未实现对外销售，故其摊销额均应计入本企业的销售费用（因为该平台旨在服务于本企业的商品销售活动）。